【裁判字號】    99,抗,64
【裁判日期】    990128
【裁判案由】    聲請定其應執行刑
【裁判全文】
臺灣高等法院刑事裁定                    99年度抗字第64號
抗  告  人
即受 刑 人  甲○○
                    （現在臺灣臺北監獄執行中）
上列抗告人因定其應執行刑案件案件，不服臺灣士林地方法院，
中華民國98年12月22日所為裁定（98年度聲字第2319號），提起
抗告，本院裁定如下：
    主  文
抗告駁回。
    理  由
一、抗告意旨略以：抗告人即受刑人甲○○向檢察官聲請數罪併
    罰定應執行刑之書狀內有記載「士林地方法院97年度訴字第
    1004號毒品危害防治條例案件」之確定判決，惟原審未詳予
    調查，竟依檢察官疏漏上開確定判決之聲請，合併定應執行
    刑，顯有違誤，且有損抗告人之權益，亦影響抗告人在監執
    行累進處遇責任分數之待遇，是請撤銷原裁定，更為適法之
    裁定云云。
二、按數罪併罰，分別宣告其罪之刑，宣告多數有期徒刑者，於
    各刑中之最長期以上，各刑合併之刑期以下，定其刑期，但
    不得逾30年，刑法第51條第5款定有明文。又依刑法第53條
    應依刑法第51條第5款至第7款之規定，定其應執行之刑者，
    由該案犯罪事實最後判決之法院之檢察官，聲請該法院裁定
    之；前項定其應執行之刑者，受刑人或其法定代理人、配偶
    ，亦得請求前項檢察官聲請之，刑事訴訟法第477條亦有明
    文。次按數罪併罰有二裁判以上者，固得依刑法第51條之規
    定定其應執行之刑，但需以裁判確定前所犯之數罪為前提。
    又數罪之宣告刑出於二以上之科刑判決而得併合處罰定其應
    執行刑者，以該數罪俱係在首先確定之科刑判決確定前所犯
    者為限；若其中某罪之犯罪時間已在首先確定之科刑判決確
    定之後，縱令係在其次確定之科刑判決確定之前，因其與首
    先確定之科刑判決確定前所犯之罪，已不合數罪併罰之規定
    ，自無從合併定其應執行刑，而應單獨執行（最高法院88年
    度台上字第3781號判決要旨參照）。
三、經查：本件抗告人先後犯有如原裁定附表所示之違反毒品危
    害防制條例等9罪，分別經最高法院、臺灣基隆地方法院、
    臺灣士林地方法院及本院判處如附表所示之刑確定在案。臺
    灣士林地方法院檢察署檢察官因而向原審法院聲請定其應執
    行刑，經原審法院審核認聲請為正當，並依上揭法條規定，
    定其應執行刑為有期徒刑25年，經核並無違誤。又原裁定所
    定應執行之9罪，其中最先經判決確定日為附表編號1、2 所
    示之罪（即本院97年度上訴字第1250號），其確定日期為97
    年5月19日，而受刑人所犯上開臺灣士林地方法院97年度訴
    字第1004號確定判決，該判決之附表一編號一、二、四等3
    罪之犯罪日期分別為97年7月2日、97年7月2日、97年5月21
    日，並非在其所另犯本件原裁定附表中各罪首先確定之科刑
    判決確定即97年5月19日前所犯，依上開說明，並不符合數
    罪併罰之規定，即依法不得合併定其應執行刑。綜上所述，
    抗告人抗告意旨所陳，係徒憑己見、曲解法律，任意指摘原
    裁定不當求予撤銷改判，為無理由，應予駁回。
四、據上論結，應依刑事訴訟法第412條，裁定如主文。
中    華    民    國    99    年    1     月    28    日
                  刑事第二十庭審判長法  官  楊貴雄
                                    法  官  周明鴻
                                    法  官  林銓正
以上正本證明與原本無異。
不得再抗告。
                                    書記官  張淨卿
中    華    民    國    99    年    1     月    29    日


司法院資訊處製作；財團法人民間司法改革基金會備份。
